# 工程施工企业

提问人：培培 for 培培 时间：2017-04-01 19:27:05
请教老师，工程施工企业建造基站，预计工期为半年，基站建成后用于出租来获取租金，建造中需要使用场地，租赁期为 10 年，场地租赁费是按年交付，那么租赁场地产生的费用应该如何处理呢？是应该计入基站成本还是直接进入期间费用呢？

回答人：chenyiwei
建设期间的场地租金可以计入固定资产的成本中。参考《瑞华研究 2010 ～ 2016 汇编》之“问题1-1-6（经营租赁的相关成本是否应当计入房屋建筑物的建造成本中）”。